臺北高等行政法院裁定
111年度救字第105號
聲  請  人  姜廣利                                      
上列聲請人對於臺灣臺北地方法院111年度簡字第23號住宅租金
補貼事件行政訴訟裁定提起抗告（本院111年度簡抗字第15號）
，並聲請訴訟救助，就訴訟救助部分，本院裁定如下：
　　主　文
聲請駁回。
聲請訴訟費用由聲請人負擔。
　　理  由
一、按「當事人無資力支出訴訟費用者，行政法院應依聲請，以
    裁定准予訴訟救助。但顯無勝訴之望者，不在此限。」「聲
    請人無資力支出訴訟費用之事由應釋明之。」「前項釋明，
    得由受訴行政法院管轄區域內有資力之人出具保證書代之。
    」行政訴訟法第101條、第102條第2項、第3項分別定有明文
    ；又「行政訴訟法第101條所謂無資力，係指窘於生活，且
    缺乏經濟上之信用者而言。」（最高行政法院民國97年裁聲
    字第18號判例意旨參照）。而當事人無資力支出訴訟費用而
    聲請訴訟救助者，關於無資力支出訴訟費用之事由，應提出
    可使行政法院信其主張為真實且能即時調查之證據以釋明之
    ，此觀行政訴訟法第102條第2項及第176條準用民事訴訟法
    第284條之規定自明。末按法院調查聲請人是否無資力支出
    訴訟費用，專就聲請人提出之證據為之，如聲請人未提出證
    據，或依其提出之證據，未能信其無資力支出訴訟費用之主
    張為真實，即應將其聲請駁回。
二、聲請意旨略以：聲請人與相對人臺北市政府都市發展局間因
    有房屋租金補助事件，本應於111年5月30日臺灣臺北地方法
    院行政訴訟裁定111年度簡字第23號「行政訴訟」時，繳交
    訴訟費用，但可查對聲請人確實具有中低收入戶證明，又本
    件物證齊全，聲請人必有勝訴之望，合於行政訴訟法第102
    條第1項規定，請准予訴訟救助等語。
三、經查，本件聲請人係不服臺灣臺北地方法院111年度簡字第2
    3號行政訴訟裁定，提起抗告（本院111年度簡抗字第15號）
    ，並聲請訴訟救助。查本件聲請人雖提出臺北市松山區公所
    核發之111年度中低收入老人生活津貼資格審查結果通知書
    以為釋明，惟該通知書僅得認第三人姜榮昇於臺北市111年
    度中低收入老人生活津貼資格審查結果為合格，准自111年1
    月至111年12月核列姜榮昇中低收入老人生活津貼資格，而
    聲請人為該戶全戶列計人口之一之情事，然尚不足以釋明聲
    請人無資力繳納裁判費之事實。此外，聲請人並未釋明其如
    何窘於生活且有何缺乏經濟上信用之情事，復未提出其他得
    以即時調查，使本院信其主張為真實之證據，以釋明其無資
    力支出訴訟費用，亦未提出本院管轄區域內有資力之人出具
    保證書代之。揆諸上揭規定及說明，本件聲請不應准許，應
    予駁回。
四、依行政訴訟法第104條、民事訴訟法第95條、第78條，裁定
    如主文。
中　　華　　民　　國　　111 　年　　6 　　月　　30　　日
                      臺北高等行政法院第六庭
                                審判長法  官　陳  心  弘
                                      法  官　林  淑  婷
                              　　　  法  官　高  維  駿
上為正本係照原本作成。
不得抗告。
中　　華　　民　　國　　111　 年　　7 　　月　　 1 　 日
                                      書記官  陳  怡  如